臺灣桃園地方法院民事判決　　　　　　　99年度訴字第1391號
原　　　告　廖元鈺
訴訟代理人　吳文虎律師
被　　　告　廖彭燕鳳
　　　　　　蔡明進
　　　　　　蔡添財
　　　　　　蔡添益
　　　　　　蔡添壽
　　　　　　林欽賢
　　　　　　林志宗
　　　　　　林志明
　　　　　　林淑玲
　　　　　　林欣儀
　　　　　　林芳妤
上二人共同
法定代理人　林麗真
被　　　告　藍忠漢
　　　　　　藍忠文
　　　　　　藍嫦薇
　　　　　　黃蔡秀蘭
　　　　　　　　　　　39號
　　　　　　黃蔡鑾
　　　　　　蔡陳桃
　　　　　　蔡昇平
　　　　　　蔡榮春
　　　　　　蔡清標
　　　　　　蔡裡
　　　　　　蔡美娥
　　　　　　蔡桂花
　　　　　　洪連創
　　　　　　洪滄明
　　　　　　陳清
　　　　　　陳勝正
　　　　　　陳三郎
　　　　　　蔡美玲
兼　訴　訟
代　理　人　蔡秀玲
被　　　告　蔡月雲
　　　　　　蔡逢春
　　　　　　黃金生
　　　　　　黃金利
　　　　　　李筠婕
　　　　　　李錦美
　　　　　　洪霈芬
　　　　　　蔡佳良
法定代理人　蔡松林
被　　　告　黃千華
　　　　　　黃牡丹
　　　　　　黃琇美
　　　　　　黃秀麗
　　　　　　黃進益
　　　　　　黃耀民
　　　　　　黃茹容
　　　　　　黃世宗
　　　　　　黃聖麟
　　　　　　黃明德
法定代理人　袁美玲
被　　　告　黃順興
　　　　　　黃春
　　　　　　黃錦龍
　　　　　　黃錦祥
　　　　　　黃俊雄
　　　　　　黃博洋
　　　　　　黃美玉
　　　　　　黃美英
　　　　　　黃美女
　　　　　　林招
　　　　　　黃百冬
　　　　　　黃百令
　　　　　　黃靖茹
　　　　　　黃泰豐
　　　　　　黃永豐
　　　　　　黃纓棋
　　　　　　黃貴珠
　　　　　　　　　　　555巷38號7樓
　　　　　　黃美雲
　　　　　　黃淑真
　　　　　　黃勝隆
　　　　　　黃惠玲
　　　　　　楊建安
　　　　　　楊錦豐
　　　　　　楊妙麗
　　　　　　楊妙英
　　　　　　楊錦成
上列當事人間請求分割共有物事件，本院於民國100 年6 月13日
言詞辯論終結，判決如下：
    主  文
如附表二編號二至編號七十四之被告應就其被繼承人蔡阿蚶所遺
坐落桃園縣龜山鄉○○段第一九○地號，面積二一六平方公尺之
土地所有權應有部分六分之一辦理繼承登記。
兩造共有坐落桃園縣龜山鄉○○段第一九○地號，面積二一六平
方公尺之土地准予變賣，所得價金依附表一所示所有權應有部分
比例分配之。
訴訟費用由兩造依附表一所示之比例負擔。
    事  實  及  理  由
甲、原告起訴主張，坐落桃園縣龜山鄉○○段第190 地號，面積
    216 平方公尺之土地（下稱系爭土地）原共有人為訴外人蔡
    阿蚶（所有權應有部分1/6 ）、被告廖彭燕鳳（所有權應有
    部分3/18）、原告（所有權應有部分12/18 ）。惟訴外人蔡
    阿蚶業於民國3 年8 月11日死亡，除被告廖彭燕鳳以外之其
    餘被告為其繼承人，且迄今尚未就訴外人蔡阿蚶之所有權應
    有部分1/6 辦理繼承登記。而系爭土地並無不能分割之情事
    ，兩造又未能達成分割協議，原告自得依民法第823 條第1
    項、第824 條之規定，請求分割系爭土地；且依民法第759
    條之規定，因繼承於登記前已取得不動產物權者，應經登記
    ，始得處分其物權，則原告於訴請分割本件共有物之同時，
    應得併同請求除被告廖彭燕鳳以外之被告先就繼承自被繼承
    人蔡阿蚶之系爭土地所有權應有部分1/6 辦理繼承登記。再
    系爭土地依都市計畫土地使用分區為第二種住宅區，現況又
    為空地，因訴外人蔡阿蚶部分其繼承人人數眾多，如給予細
    分，即使分得最多之繼承人亦不到1 坪土地，故除原告外，
    其他被告皆不能單獨使用分得之土地，無法發揮其應有之效
    益，為使地盡其利起見，本件分割方法自應以將系爭土地全
    部分配於原告，再由原告以金錢補償被告之方法，較為適當
    。至訴外人蔡阿蚶因積欠桃園縣政府重劃後分配土地之差額
    地價新臺幣（下同）98,268元，於未繳清地價前禁止移轉，
    原告因此代墊此部分之差額地價，原告主張於原告應給付除
    被告廖彭燕鳳以外之被告之金錢補償款中抵銷，原告並以本
    件起訴狀繕本之送達作為抵銷之意思表示；另原告應給付被
    告之補償款，尚應再扣除移轉登記時所需繳納之土地增值稅
    。為此，爰依法提起本件訴訟等語。並為訴之聲明：(1)除被
    告廖彭燕鳳以外之其餘被告應就被繼承人蔡阿蚶所有系爭土
    地所有權應有部分1/6 辦理繼承登記。(2)系爭土地准予分割
    ，分割方法為將系爭土地全部分配予原告，由原告對被告以
    金錢補償。
乙、被告廖彭燕鳳陳述以：同意以原告主張之方法分割系爭土地
    等語。
丙、被告蔡明進、黃蔡鑾、蔡佳良則陳述略以：同意分割，對於
    分割方法沒有意見等語。
丁、被告陳清、李錦美、陳勝正則陳述以：同意分割，但希望
    以變價之方法為之。
戊、被告蔡美玲、蔡秀玲則抗辯稱略以：同意分割，然原告未提
    出補償金額，若以公告現值每坪約115,797 元補償被告，原
    告將獲得鉅額利潤。被告蔡美玲、蔡秀玲曾詢問附近人士，
    系爭土地每坪應有60萬元至100 萬元之價值，且被告蔡美玲
    曾於98年6 月1 日以每坪37萬元出售系爭土地之持分予原告
    ，故鑑定所認系爭土地之價值太低等語。並為答辯聲明：駁
    回原告之訴。
己、其餘被告則均未於言詞辯論期日到場，亦均未提出書狀作何
    聲明或陳述。
丙、得心證之理由：
一、本件除被告廖彭燕鳳、、蔡明進、黃蔡鑾、蔡佳良、陳清
    、李錦美、陳勝正、蔡美玲、蔡秀玲以外之被告均經合法通
    知，均未於言詞辯論期日到場，核均無民事訴訟法第386 條
    所列各款情形，此部分爰准原告聲請，由其一造辯論而為判
    決，先為敘明。
二、經查，原告所主張系爭土地原共有人為訴外人蔡阿蚶（所有
    權應有部分1/6 ）、被告廖彭燕鳳（所有權應有部分3/18）
    、原告（所有權應有部分12/18 ）3 人，而訴外人蔡阿蚶已
    於3 年8 月11日死亡，除被告廖彭燕鳳以外之其餘被告為其
    繼承人，且迄今尚未就訴外人蔡阿蚶之所有權應有部分1/6
    辦理繼承登記，又系爭土地並無不能分割之情事，兩造復未
    能達成分割之協議等事實，業據原告提出土地登記第二類謄
    本影本1 份（見本院卷一第11頁、第12頁）、本院調解不成
    立證明書影本1 紙（見本院卷一第15頁）、訴外人蔡阿蚶之
    繼承系統表1 份（見本院卷一第17頁至第21頁、第25頁）、
    戶籍謄本及戶籍登記簿謄本（均為影本，如附表二所示）附
    卷可稽，並為言詞辯論時曾經到場之被告所不爭執，其餘被
    告則均經本院合法通知，既不於言詞辯論期日到場爭執，復
    未提出書狀作何聲明或陳述，自堪認為原告上開主張，已堪
    信為真實。
三、按繼承人有數人時，在分割遺產前，各繼承人對於遺產全部
    為公同共有，民法第1151條定有明文。而繼承人請求分割公
    同共有之遺產，性質上為處分行為，如係不動產，依民法第
    759 條規定，於未辦妥繼承登記前，自不得為之。又按不動
    產之繼承登記，得由任何繼承人為全體繼承人聲請之，此觀
    土地法第73條第1 項之規定可知。且按共有之不動產之共有
    人中一人死亡，他共有人請求分割共有物時，為求訴訟之經
    濟起見，可許原告就請求繼承登記及分割共有物之訴合併提
    起，即以一訴請求該死亡之共有人之繼承人辦理繼承登記並
    請求該繼承人於辦理繼承登記後，與原告及其餘共有人分割
    共有之不動產，最高法院70年度第2 次民事庭會議決定（二
    ）決議、69年台上字第1012號判例意旨可供參照。亦即法院
    裁判分割共有物，性質上為共有人間應有部分之交換，自屬
    處分行為，以各共有人之處分權存在為前提，故提起分割共
    有物之訴，參與分割之當事人以全體共有人為限，倘共有人
    死亡時，其繼承人因繼承，固於登記前已取得不動產物權，
    惟非經登記不得處分其物權，則在辦畢繼承登記前，其繼承
    人仍不得以共有人身分參與共有物之分割，但為求訴訟經濟
    起見，可許原告就請求繼承登記及分割共有物之訴合併提起
    ，即以一訴請求該死亡之共有人之繼承人辦理繼承登記，並
    請求該繼承人於辦理繼承登記後，與原告及其餘共有人分割
    共有之不動產（最高法院91年度台上字第832 號裁判意旨亦
    可參考）。
四、依上，本件除被告廖彭燕鳳以外之被告雖未就其等繼承自訴
    外人蔡阿蚶對系爭土地之共有權利辦理繼承登記，然原告為
    系爭土地之分別共有人，其既請求分割系爭土地，則為求訴
    訟經濟起見，自可許原告就請求除被告廖彭燕鳳以外之被告
    辦理繼承登記及分割共有物之訴合併提起，並請求除被告廖
    彭燕鳳以外之被告於辦理繼承登記後，與原告及其餘共有人
    分割共有之不動產即系爭土地甚明。
五、再按各共有人，除法令另有規定外，得隨時請求分割物，但
    因物之使用目的不能分割或契約訂有不分割之期限者，不在
    此限；共有物之分割，依共有人協議之方法行之。分割之方
    法不能協議決定，或於協議決定後因消滅時效完成經共有人
    拒絕履行者，法院得因任何共有人之請求，命為下列之分配
    ：(1)以原物分配於各共有人。但各共有人均受原物之分配顯
    有困難者，得將原物分配於部分共有人。(2)原物分配顯有困
    難時，得變賣共有物，以價金分配於各共有人；或以原物之
    一部分分配於各共有人，他部分變賣，以價金分配於各共有
    人，民法第823 條、第824 條第1 項、第2 項定有明文。本
    件兩造共有之系爭土地，既無因物之使用目的不能分割之情
    形，復無不為分割之約定，且兩造又未能協議決定分割方法
    ，揆諸上揭法律規定，原告自得請求裁判分割。再按裁判上
    定共有物分割之方法時，分配原物與變賣之而分配價金，孰
    為適當，法院本有自由裁量之權，不受任何共有人主張之拘
    束，最高法院29年上字第1792號判例意旨可供參照。雖上開
    民法第824 條之規定係於98年1 月23日始經修正，且法文已
    述及「原物分配顯有困難時，得將原物分配於部分共有人」
    ，然土地之分割於現實上均可分配予共有人中之一人或數人
    ，亦即客觀上及主觀上均無發生「原物分配顯有困難」之可
    能，是若拘泥上開規定所謂之「顯有困難」，無異認共有之
    土地分割時，其分割方法絕不可能採變賣之方式為之，此顯
    與立法意旨有違，故自得參照上開最高法院判例意旨所示，
    由法院職權裁量究以原物分配或變賣之而分配價金為當。
六、而查，原告所主張系爭土地之分割方法雖係將全部土地分配
    予原告所有，而由原告以金錢補償其餘共有人。然本院審酌
    系爭土地為坐落桃園縣龜山鄉○○○路13號及15號建物中間
    之空地；文化二路則為雙向四車道，中央有分隔島之馬路，
    路邊空地極少，建物密集，附近建物有住宅、辦公大樓及許
    多作為商業使用之房屋，生活機能便利，人車往來十分頻繁
    ；系爭土地現況又為一長方形之空地，除面向文化二路者外
    ，其餘三面均為其他土地上之建物包圍，且與系爭土地同側
    之整排建物目前均作商業使用，距離林口長庚紀念醫院又不
    到1 公里等情，業經本院依職權履勘現場查核無誤，有勘驗
    筆錄1 份、現場照片22張在卷可按（見本院卷二第233 頁、
    第245 頁至第255 頁），顯見系爭土地使用上之經濟效益極
    佳。然其面積既僅有216 平方公尺，且又僅一面臨路，臨路
    之面寬為約6.7 公尺，深則約30公尺，有原告自行測量後記
    載之地籍圖謄本在卷可參（見本院卷二第244 頁），是將之
    依各共有人之應有部分實際劃分分配，顯將使各人分得之土
    地均無從為任何使用，故以原物分配予全部共有人，顯不可
    行；另系爭土地之都市計畫土地使用分區為林口特定區都市
    計畫第二種住宅區，有桃園縣政府99年3 月16日（099 ）桃
    縣城都字第6550號都市計畫土地使用分區（或公共設施用地
    ）證明書影本1 紙在卷可按（見本院卷一第14頁）。綜上可
    認系爭土地日後得於其上興建建物作商業使用，價值不低。
    而經本院將系爭土地之價值囑託鑑定之結果，認為系爭土地
    每平方公尺之交易價值為98,482元亦即每坪約325,560 元，
    另有全國不動產估價師事務所99年10月25日99桃亮法鑑字第
    350 號函附之不動產估價報告書乙份附卷可稽（見本院卷一
    第241 頁至第296 頁）；另被告蔡美玲前曾於98年6 月1 日
    將系爭土地之所有權應有部分1/18出賣予原告，其價金則為
    每坪37萬元，有被告蔡美玲提出之不動產買賣契約書影本1
    份在卷可按（見本院卷一第77頁至第80頁），並為原告所不
    爭執。原告就此雖陳述略以：原告會以每坪37萬元向被告蔡
    美玲購買，是為想要整合之故等語（見本院卷一第88頁背面
    ，本院100 年4 月25日言詞辯論筆錄）。然不問原告購買之
    動機為何，苟系爭土地交易上無利潤可圖，原告自不致願出
    以如此之買價。故系爭土地經鑑定之價格與98年6 月間之實
    際交易價格已有出入，加以被告蔡秀玲、蔡美玲又抗辯稱系
    爭土地經其等詢問附近地價，應有60萬元以上，是系爭土地
    之實際交易價值可達之金額實屬莫衷一是，難以逕予認定若
    全部分配予原告時，原告所應提出之補償金額究以何金額為
    適當。本院再斟酌系爭土地各共有人即兩造之利害關係、系
    爭土地目前為空地，日後可以興建建物之性質及價值、經濟
    效用、公平經濟原則及變賣方法係將系爭土地經由公開市場
    良性公平競價，各共有人能分配之金額即屬實際市場之交易
    價值，對於共有人應較公平，系爭土地亦可充足發揮經濟效
    用。從而，本院認本件分割方法以變價分割，再將賣得價金
    依如附表一所示各共有人之應有部分分配，始符各共有人之
    最佳利益，為最適當之分割方法。
七、另按公同共有物之處分及其他之權利行使，除法律另有規定
    外，應得公同共有人全體之同意；公同共有物之分割，除法
    律另有規定外，準用關於共有物分割之規定，民法第828 條
    第3 項、第830 條第2 項復有明文。本件除被告廖彭燕鳳以
    外之被告就訴外人蔡阿蚶雖應就系爭土地所有權應有部分
    1/6 為繼承登記，然辦理繼承登記係登記為公同共有，而其
    等又未全體同意為何處分或分割，是就其等所分得之價金，
    自應維持公同共有，附此敘明。
八、從而，原告依民法第823 條第1 項、第824 條第1 項第1 款
    前段所規定之法律關係，訴請判決除被告廖彭燕鳳以外之被
    告應就被繼承人蔡阿蚶對系爭土地所有權應有部分1/6 辦理
    繼承登記；兩造共有之系爭土地並應予分割，為有理由，應
    予准許。至分割之方法，本院則依職權定為如主文第2 項所
    示。
九、末按訴訟費用，由敗訴之當事人負擔；因共有物分割、經界
    或其他性質上類似之事件涉訟，由敗訴當事人負擔訴訟費用
    顯失公平者，法院得酌量情形，命勝訴之當事人負擔其一部
    ，民事訴訟法第78條、第80條之1 定有明文。本件固為原告
    勝訴之判決，惟本件既屬共有物分割之事件，兩造於訴訟上
    之所為，又未徒增不必要之費用，且判決結果對兩造之權利
    亦各屬有利，是由敗訴之被告負擔全部訴訟費用者，顯失公
    平，本院酌量此情形，認本件訴訟費用應由兩造各依其就系
    爭土地所有權應有部分即如附表一所示之比例分擔，始為公
    允。
據上論結，本件原告之訴為有理由，依民事訴訟法第78條、第80
條之1 ，判決如主文。
中    華    民    國  100     年    7     月    11    日
              民事第二庭    法  官  張震武
以上正本係照原本作成
如對本判決上訴，須於判決送達後20日內向本院提出上訴狀
中    華    民    國  100     年    7     月    11    日
                            書記官  顏伯儒
附表一：
┌────────────────────────────────────┐
│土地坐落：桃園縣龜山鄉○○段第190地號                                   │
├─┬──────────────────────┬──────┬────┤
│編│共有人姓名                                  │應有部分比例│備    註│
│號│                                            │            │        │
├─┼──────────────────────┼──────┼────┤
│1.│原告                                        │18分之12    │        │
├─┼──────────────────────┼──────┼────┤
│2.│被告廖彭燕鳳                                │18分之3     │        │
├─┼──────────────────────┼──────┼────┤
│3.│如附表二編號2.至編號74.所示之被告           │6分之1      │公同共有│
│  │                                            │（即原所有權│        │
│  │                                            │人蔡阿蚶之應│        │
│  │                                            │有部分）    │        │
└─┴──────────────────────┴──────┴────┘
附表二：
┌─┬────────┬───────────────────┬──────────────┐
│編│當事人與訴訟代理│戶籍謄本                              │備    註                    │
│號│人              │                                      │                            │
├─┼────────┼───────────────────┼──────────────┤
│00│原告            │住台北縣林口鄉○○村○鄰○○路188 號3 │原告登記為桃園縣龜山鄉○○段│
│  │訴訟代理人      │  樓之3                               │第190 地號土地即系爭土地所有│
│  │吳文虎律師      │                                      │權人，所有權應有部分12/18。 │
│  │                │                                      │                            │
│  │                │                                      │土地登記第二類謄本見本院卷一│
│  │                │                                      │第11、12頁。                │
├─┼────────┼───────────────────┼──────────────┤
│01│被告 廖彭燕鳳   │住台北縣林口鄉○○村○鄰○○路188 號3 │被告「廖彭燕鳳」登記為系爭土│
│  │                │樓之3                                 │地所有權人，所有權應有部分為│
│  │                │戶籍謄本  本院卷一第26頁              │3/18。                      │
├─┼────────┴───────────────────┼──────────────┤
│  │訴外人蔡阿蚶即以下被告之被繼承人，登記為系爭土地所有權人│土地登記第二類謄本        │
│  │，所有權應有部分1/6。                                   │  本院卷一第11、12頁        │
│  │                                                        │被繼承人蔡阿蚶之繼承系統表│
│  │                                                        │  本院卷一第25頁            │
│  │                                                        │被繼承人蔡阿蚶除戶戶籍謄本│
│  │                                                        │  本院卷一第13頁            │
├─┼────────┬───────────────────┼──────────────┤
│02│被告 蔡明進     │住桃園縣龜山鄉樂善村4鄰樟腦寮4號      │編號02至16號被告            │
│  │                │  戶籍謄本  本院卷第39頁              │戶籍謄本：                  │
│  │                │                                      │本院卷一第27至28頁、第30頁、│
├─┼────────┼───────────────────┤第34至50頁、第52至53頁。    │
│03│被告 蔡添財     │住桃園縣龜山鄉樂善村4鄰樟腦寮4號      │                            │
│  │                │  戶籍謄本  本院卷第40頁              │                            │
│  │                │                                      │蔡園   林氏面皮             │
├─┼────────┼───────────────────┤     ┴                     │
│04│被告 蔡添壽     │住桃園縣龜山鄉○○村○○鄰○○○路81巷27│三男     長男               │
│  │                │  號                                  │蔡阿蚶  蔡阿成              │
│  │                │  戶籍謄本  本院卷第41頁              │          │                │
│  │                │                                      │         長男               │
├─┼────────┼───────────────────┤         蔡恭               │
│05│被告 蔡添益     │住桃園縣龜山鄉樂善村4鄰樟腦寮4號      │      (妻：蔡謹)            │
│  │                │  戶籍謄本  本院卷第42頁              │      (妻：蔡詹糖)          │
│  │                │                                      │                            │
├─┼────────┼───────────────────┤                            │
│06│被告 林欽賢     │住台北縣新莊市○○里○○鄰○○街123號之3│                            │
│  │                │  戶籍謄本  本院卷第43、44頁          │                            │
│  │                │                                      │                            │
├─┼────────┼───────────────────┤                            │
│07│被告 林欣儀     │住台北縣蘆洲市○○里○○鄰○○路185 巷78│                            │
│  │（83年7 月生）  │  弄60號3樓                           │                            │
│  │                │  戶籍謄本  本院卷第46、48頁          │                            │
│  │                │                                      │                            │
│  │法定代理人林麗真│住同上                                │                            │
├─┼────────┼───────────────────┤                            │
│08│被告 林芳妤     │住台北縣蘆洲市○○里○○鄰○○路185 巷78│                            │
│  │（85年3 月生）  │  弄60號3樓                           │                            │
│  │                │  戶籍謄本  本院卷第47、48頁          │                            │
│  │                │                                      │                            │
│  │法定代理人林麗真│住同上                                │                            │
├─┼────────┼───────────────────┤                            │
│09│被告 林志宗     │住台北縣新莊市○○里○○鄰○○街123號之3│                            │
│  │                │  戶籍謄本  本院卷第44頁              │                            │
│  │                │                                      │                            │
├─┼────────┼───────────────────┤                            │
│10│被告 林志明     │住台北縣新莊市○○里○○鄰○○街123號之3│                            │
│  │                │  戶籍謄本  本院卷第45頁              │                            │
│  │                │                                      │                            │
├─┼────────┼───────────────────┤                            │
│11│被告 藍忠漢     │住台北縣泰山鄉○○村○ 鄰○○路○ 段579 │                            │
│  │                │  巷6 弄7號                           │                            │
│  │                │  戶籍謄本  本院卷第50頁              │                            │
│  │                │                                      │                            │
├─┼────────┼───────────────────┤                            │
│12│被告 藍忠文     │住台北縣泰山鄉○○村○ 鄰○○路○ 段579 │                            │
│  │                │巷6 弄7號                             │                            │
│  │                │  戶籍謄本  本院卷第50頁              │                            │
│  │                │                                      │                            │
├─┼────────┼───────────────────┤                            │
│13│被告 藍嫦薇     │住台北縣泰山鄉○○村○ 鄰○○路○ 段579 │                            │
│  │                │巷6 弄7號                             │                            │
│  │                │  戶籍謄本  本院卷第50頁              │                            │
│  │                │                                      │                            │
├─┼────────┼───────────────────┤                            │
│14│被告 林淑玲     │住台北縣新莊市○○里○○鄰○○街123號之3│                            │
│  │                │  戶籍謄本  本院卷第45頁              │                            │
│  │                │                                      │                            │
├─┼────────┼───────────────────┤                            │
│15│被告 黃蔡秀蘭   │住桃園縣龜山鄉○○村○鄰○○街206巷39號│                            │
│  │                │  戶籍謄本  本院卷第52頁              │                            │
│  │                │                                      │                            │
├─┼────────┼───────────────────┤                            │
│16│被告 黃蔡鑾     │住桃園縣龜山鄉○○村○○鄰○○路174號   │        蔡恭                │
│  │                │  戶籍謄本  本院卷第53頁              │    94年10月18日歿          │
│  │                │                                      │（本院卷一第37頁）          │
│  │                │                                      │          、                │
│  │                │                                      │     妻：蔡詹糖             │
│  │                │                                      │    95年3 月31日歿          │
│  │                │                                      │（本院卷一第38頁）          │
│  │                │                                      │          │                │
│  │                │                                      │        林蔡罕              │
│  │                │                                      │    86年12月18日歿          │
│  │                │                                      │（本院卷一第43頁）          │
│  │                │                                      │           │               │
│  │                │                                      │         次男               │
│  │                │                                      │林麗真   林暉淵             │
│  │                │                                      │      91年3月8日歿          │
│  │                │                                      │      （見本院卷一          │
│  │                │                                      │      第46頁）              │
│  │                │                                      │     ┬                     │
│  │                │                                      │編號7、8號被告              │
│  │                │                                      │ 代位繼承                   │
│  │                │                                      │                            │
│  │                │                                      │                            │
│  │                │                                      │                            │
│  │                │                                      │                            │
│  │                │                                      │                            │
│  │                │                                      │                            │
│  │                │                                      │                            │
│  │                │                                      │                            │
│  │                │                                      │                            │
│  │                │                                      │                            │
│  │                │                                      │                            │
│  │                │                                      │                            │
│  │                │                                      │                            │
│  │                │                                      │                            │
├─┼────────┼───────────────────┼──────────────┤
│17│被告 蔡陳桃     │住台北縣新莊市○○里○鄰○○路5號      │編號17至23號被告            │
│  │                │  戶籍謄本  本院卷第56頁              │                            │
│  │                │                                      │戶籍謄本：                  │
├─┼────────┼───────────────────┤本院卷一第27至28頁          │
│18│被告 蔡昇平     │住台北縣新莊市○○里○鄰○○路5號      │、第30頁、第34至35          │
│  │                │  戶籍謄本  本院卷第56頁              │頁、第54至61頁。            │
│  │                │                                      │                            │
├─┼────────┼───────────────────┤                            │
│19│被告 蔡榮春     │住台北縣新莊市○○里○鄰○○路5號      │蔡園   林氏面皮             │
│  │                │  戶籍謄本  本院卷第57頁              │     ┴                     │
│  │                │                                      │三男     長男               │
├─┼────────┼───────────────────┤蔡阿蚶  蔡阿成              │
│20│被告 蔡清標     │住台北縣新莊市○○里○鄰○○路5號      │          │                │
│  │                │  戶籍謄本  本院卷第58頁              │         次男               │
│  │                │                                      │        蔡富萬              │
├─┼────────┼───────────────────┤    (妻：蔡陳桃即           │
│21│被告 蔡  裡     │住台北縣新莊市○○里○鄰○○路5號      │     編號17號被告)          │
│  │                │  戶籍謄本  本院卷第59頁              │          │                │
│  │                │                                      │                            │
├─┼────────┼───────────────────┤                            │
│22│被告 蔡桂花     │住台北縣新莊市○○里○○鄰○○路895 之48│                            │
│  │                │  號                                  │                            │
│  │                │  戶籍謄本  本院卷第60頁              │                            │
│  │                │                                      │                            │
├─┼────────┼───────────────────┤                            │
│23│被告 蔡美娥     │住台北縣新莊市○○里○鄰○○路5號      │                            │
│  │                │  戶籍謄本  本院卷第61頁              │                            │
│  │                │                                      │                            │
│  │                │                                      │                            │
│  │                │                                      │                            │
│  │                │                                      │                            │
│  │                │                                      │                            │
│  │                │                                      │                            │
│  │                │                                      │                            │
│  │                │                                      │                            │
│  │                │                                      │                            │
│  │                │                                      │                            │
│  │                │                                      │                            │
│  │                │                                      │                            │
│  │                │                                      │                            │
│  │                │                                      │                            │
│  │                │                                      │                            │
│  │                │                                      │                            │
│  │                │                                      │                            │
│  │                │                                      │                            │
│  │                │                                      │                            │
│  │                │                                      │                            │
│  │                │                                      │                            │
│  │                │                                      │                            │
│  │                │                                      │                            │
│  │                │                                      │                            │
│  │                │                                      │                            │
│  │                │                                      │                            │
│  │                │                                      │                            │
├─┼────────┼───────────────────┼──────────────┤
│24│被告 洪連創     │住桃園縣桃園市○○里○○鄰○○路984號   │編號24至28號被告            │
│  │                │  戶籍謄本  本院卷第70頁              │                            │
│  │                │                                      │戶籍謄本：                  │
├─┼────────┼───────────────────┤本院卷一第27至28頁          │
│25│被告 洪滄明     │住桃園縣桃園市○路里○○鄰○○○街1號   │、第30頁、第62頁、          │
│  │                │  戶籍謄本  本院卷第71頁              │第64至65頁、第67頁          │
│  │                │                                      │、第69至74頁。              │
├─┼────────┼───────────────────┤                            │
│26│被告 陳清     │住桃園縣桃園市○○里○○鄰○○○街14巷8 │蔡園   林氏面皮             │
│  │                │  號2樓                               │     ┴                     │
│  │                │戶籍謄本  本院卷第72頁              │三男     次男               │
│  │                │                                      │蔡阿蚶  洪復到              │
│  │                │                                      │          │                │
│  │                │                                      │         長男               │
├─┼────────┼───────────────────┤        洪來春              │
│27│被告 陳勝正     │住桃園縣桃園市○○里○鄰○○路443巷15號│      (妻：陳暖)            │
│  │                │  戶籍謄本  本院卷第73頁              │          │                │
│  │                │                                      │                            │
├─┼────────┼───────────────────┤                            │
│28│被告 陳三郎     │住桃園縣桃園市○路里○○鄰○○路838 巷23│                            │
│  │                │  弄6號                               │                            │
│  │                │  戶籍謄本  本院卷第74頁              │                            │
│  │                │                                      │                            │
│  │                │                                      │                            │
│  │                │                                      │                            │
│  │                │                                      │                            │
│  │                │                                      │                            │
│  │                │                                      │                            │
│  │                │                                      │                            │
│  │                │                                      │                            │
│  │                │                                      │                            │
│  │                │                                      │                            │
│  │                │                                      │                            │
│  │                │                                      │                            │
│  │                │                                      │                            │
│  │                │                                      │                            │
│  │                │                                      │                            │
│  │                │                                      │                            │
│  │                │                                      │                            │
├─┼────────┼───────────────────┼──────────────┤
│29│被告 蔡秀玲     │住台北市○○區○○里○○鄰○○路193 號3 │編號29至32號                │
│  │                │  樓之3                               │                            │
│  │                │  戶籍謄本  本院卷第78、81頁          │戶籍謄本：                  │
│  │                │                                      │本院卷一第27至28頁          │
├─┼────────┼───────────────────┤、第30頁、第75至84          │
│30│被告 蔡美玲     │住台北縣板橋市○○里○ 鄰○○路○ 段329 │頁。                        │
│  │                │  號14樓之1                           │                            │
│  │                │  戶籍謄本  本院卷第79、82頁          │                            │
│  │                │                                      │蔡園   林氏面皮             │
├─┼────────┼───────────────────┤     ┴                     │
│31│被告 蔡月雲     │住台北市○○區○○里○ 鄰○○路○ 段189 │三男     四男               │
│  │                │  巷73弄9號4樓                        │蔡阿蚶  蔡有來              │
│  │                │  戶籍謄本  本院卷第83頁              │          │                │
│  │                │                                      │                            │
├─┼────────┼───────────────────┤                            │
│32│被告 蔡逢春     │住台北市○○區○○里○ 鄰○○○街278 號│                            │
│  │                │  2 樓                                │                            │
│  │                │  戶籍謄本  本院卷第84頁              │                            │
│  │                │                                      │                            │
│  │                │                                      │                            │
│  │                │                                      │                            │
│  │                │                                      │                            │
│  │                │                                      │                            │
│  │                │                                      │                            │
│  │                │                                      │                            │
│  │                │                                      │                            │
│  │                │                                      │                            │
│  │                │                                      │                            │
│  │                │                                      │                            │
│  │                │                                      │                            │
│  │                │                                      │                            │
│  │                │                                      │                            │
│  │                │                                      │                            │
│  │                │                                      │                            │
│  │                │                                      │                            │
├─┼────────┼───────────────────┼──────────────┤
│33│被告 黃金生     │住桃園縣龜山鄉○○村○○鄰○○路90巷102 │編號33至42號被告            │
│  │                │  號                                  │                            │
│  │                │  戶籍謄本  本院卷第89頁              │戶籍謄本：                  │
│  │                │                                      │本院卷一第27至28頁          │
├─┼────────┼───────────────────┤、第30頁、第85至92          │
│34│被告 黃金利     │住桃園縣桃園市○○里○ 鄰○○○街172 號│頁、第94至96頁、第          │
│  │                │  3 樓                                │98頁 、第116 頁。           │
│  │                │  戶籍謄本  本院卷第90頁              │                            │
│  │                │                                      │                            │
├─┼────────┼───────────────────┤蔡園   林氏面皮             │
│35│被告 李筠婕     │住台中市○○區○○里○ 鄰○○○路○ 段  │     ┴                     │
│  │                │  109 號3樓                           │三男     長女               │
│  │                │  戶籍謄本  本院卷第96頁              │蔡阿蚶  黃蔡屘              │
│  │                │                                      │          │                │
├─┼────────┼───────────────────┤         長男               │
│36│被告 李錦美     │住台中市○○區○○里○ 鄰○○○路○ 段  │        黃安居              │
│  │                │  109 號3樓                           │          │                │
│  │                │  戶籍謄本  本院卷第96頁              │                            │
│  │                │                                      │                            │
├─┼────────┼───────────────────┤                            │
│37│被告 洪霈芬     │住台北縣永和市○街里○鄰○○路○段19號  │                            │
│  │                │  戶籍謄本  本院卷第97頁              │                            │
│  │                │                                      │                            │
├─┼────────┼───────────────────┤                            │
│38│被告 蔡佳良     │住桃園縣龜山鄉○○村○○鄰○○路30號3樓 │                            │
│  │                │  戶籍謄本  本院卷第98、99頁          │                            │
│  │                │                                      │                            │
│  │法定代理人蔡松林│住同上                                │                            │
│  │                │  戶籍謄本  本院卷第99頁              │                            │
├─┼────────┼───────────────────┤                            │
│39│被告 黃千華     │住桃園縣中壢市○○里○○鄰○○路273號4樓│                            │
│  │                │  戶籍謄本  本院卷第100頁             │                            │
│  │                │                                      │                            │
├─┼────────┼───────────────────┤                            │
│40│被告 黃牡丹     │住桃園縣龜山鄉○○村○○鄰○○路97號    │                            │
│  │                │  戶籍謄本  本院卷第101頁             │                            │
│  │                │                                      │                            │
├─┼────────┼───────────────────┤                            │
│41│被告 黃琇美     │住桃園縣桃園市○○里○○鄰○○路170 號6 │                            │
│  │                │  樓之2                               │                            │
│  │                │  戶籍謄本  本院卷第102頁             │                            │
│  │                │                                      │                            │
├─┼────────┼───────────────────┤                            │
│42│被告 黃秀麗     │住桃園縣龜山鄉○○村○○鄰○○路90巷102 │                            │
│  │                │  號                                  │                            │
│  │                │  戶籍謄本  本院卷第103頁             │                            │
│  │                │                                      │                            │
│  │                │                                      │                            │
│  │                │                                      │                            │
│  │                │                                      │                            │
│  │                │                                      │                            │
│  │                │                                      │                            │
│  │                │                                      │                            │
│  │                │                                      │                            │
│  │                │                                      │                            │
│  │                │                                      │                            │
│  │                │                                      │                            │
│  │                │                                      │                            │
│  │                │                                      │                            │
│  │                │                                      │                            │
│  │                │                                      │                            │
│  │                │                                      │                            │
│  │                │                                      │                            │
│  │                │                                      │                            │
│  │                │                                      │                            │
│  │                │                                      │                            │
│  │                │                                      │                            │
├─┼────────┼───────────────────┼──────────────┤
│43│被告 黃進益     │住桃園縣龜山鄉樂善村6鄰牛角坡21號     │編號43至52號被告            │
│  │                │  戶籍謄本  本院卷第106頁             │                            │
│  │                │                                      │戶籍謄本：                  │
├─┼────────┼───────────────────┤本院卷一第27至28頁          │
│44│被告 黃順興     │住桃園縣龜山鄉○○村○鄰○○街205巷9號 │、第30頁、第85頁、          │
│  │                │  戶籍謄本  本院卷第107頁             │第104 至116 頁。            │
│  │                │                                      │                            │
├─┼────────┼───────────────────┤                            │
│45│被告 黃耀民     │住桃園縣龜山鄉樂善村6鄰牛角坡21號     │蔡園   林氏面皮             │
│  │                │  戶籍謄本  本院卷第109頁             │     ┴                     │
│  │                │                                      │三男     長女               │
├─┼────────┼───────────────────┤蔡阿蚶  黃蔡屘              │
│46│被告 黃茹容     │住桃園縣龜山鄉樂善村6鄰牛角坡21號     │          │                │
│  │                │  戶籍謄本  本院卷第109頁             │         次男               │
│  │                │                                      │         黃煌               │
├─┼────────┼───────────────────┤          │                │
│47│被告 黃聖麟     │住桃園縣龜山鄉樂善村6鄰牛角坡21號     │                            │
│  │ （83年6月生）  │  戶籍謄本  本院卷第109頁             │                            │
│  │                │                                      │                            │
│  │法定代理人袁美玲│住台北縣板橋市○○路○段160巷13號4樓   │                            │
│  │                │  戶籍謄本  本院卷第110頁             │                            │
│  │                │                                      │                            │
│  │                │                                      │                            │
│  │                │                                      │                            │
│  │                │                                      │                            │
│  │                │                                      │                            │
│  │                │                                      │                            │
│  │                │                                      │                            │
│  │                │                                      │                            │
│  │                │                                      │                            │
│  │                │                                      │                            │
│  │                │                                      │                            │
├─┼────────┼───────────────────┤                            │
│48│被告 黃世宗     │住桃園縣龜山鄉樂善村6鄰牛角坡21號     │                            │
│  │                │  戶籍謄本  本院卷第111頁             │                            │
│  │                │                                      │                            │
├─┼────────┼───────────────────┤                            │
│49│被告 黃博洋     │住桃園縣龜山鄉○○村○○鄰○○○路540 號│                            │
│  │                │  4 樓                                │                            │
│  │                │  戶籍謄本  本院卷第112頁             │                            │
│  │                │                                      │                            │
├─┼────────┼───────────────────┤                            │
│50│被告 黃美玉     │住台北縣林口鄉南勢村9鄰南勢51號       │                            │
│  │                │  戶籍謄本  本院卷第113頁             │                            │
│  │                │                                      │                            │
├─┼────────┼───────────────────┤                            │
│51│被告 黃美英     │住台北縣泰山鄉○○村○○鄰○○路○ 段145 │                            │
│  │                │  巷6弄2號4樓                         │                            │
│  │                │  戶籍謄本  本院卷第114頁             │                            │
│  │                │                                      │                            │
├─┼────────┼───────────────────┤                            │
│52│被告 黃美女     │住台北縣泰山鄉○○村○○鄰○○路13號3樓 │                            │
│  │                │  戶籍謄本  本院卷第115頁             │                            │
│  │                │                                      │                            │
├─┼────────┼───────────────────┼──────────────┤
│53│被告 林  招     │住桃園縣龜山鄉○○村○鄰○○街203號    │編號53至55號被告            │
│  │                │戶籍謄本  本院卷第117頁             │                            │
│  │                │                                      │戶籍謄本：                  │
│  │                │                                      │本院卷一第27至28頁          │
│  │                │                                      │、第30頁、第85頁、          │
├─┼────────┼───────────────────┤第116 至118 頁。            │
│54│被告 黃百冬     │住桃園縣龜山鄉○○村○鄰○○街203號    │                            │
│  │                │  戶籍謄本  本院卷第117頁             │                            │
│  │                │                                      │蔡園   林氏面皮             │
├─┼────────┼───────────────────┤     ┴                     │
│55│被告 黃百令     │住桃園縣桃園市○○里○○鄰○○街64號    │三男     長女               │
│  │                │  戶籍謄本  本院卷第118頁             │蔡阿蚶  黃蔡屘              │
│  │                │                                      │          │                │
│  │                │                                      │         三男               │
│  │                │                                      │        黃經文              │
│  │                │                                      │     (妻：林招              │
│  │                │                                      │     即編號53被告)          │
│  │                │                                      │          │                │
│  │                │                                      │                            │
│  │                │                                      │                            │
│  │                │                                      │                            │
│  │                │                                      │                            │
│  │                │                                      │                            │
│  │                │                                      │                            │
│  │                │                                      │                            │
│  │                │                                      │                            │
│  │                │                                      │                            │
│  │                │                                      │                            │
├─┼────────┼───────────────────┼──────────────┤
│56│被告 黃靖茹     │住桃園縣中壢市○○里○○鄰○○路○ 段1151│編號56至58號被告            │
│  │                │  巷106弄5號                          │                            │
│  │                │  戶籍謄本  本院卷第119頁             │戶籍謄本：                  │
│  │                │                                      │本院卷一第27至28頁          │
├─┼────────┼───────────────────┤、第30頁、第85至86          │
│57│被告 黃泰豐     │住桃園縣中壢市○○里○○鄰○○路○ 段1151│頁、第116 頁、第            │
│  │                │  巷106弄5號                          │119 至120 頁。              │
│  │                │  戶籍謄本  本院卷第119頁             │                            │
│  │                │                                      │蔡園   林氏面皮             │
├─┼────────┼───────────────────┤     ┴                     │
│58│被告 黃永豐     │住桃園縣中壢市○○里○○鄰○○路○ 段1151│三男     長女               │
│  │                │  巷106弄5號                          │蔡阿蚶  黃蔡屘              │
│  │                │  戶籍謄本  本院卷第120頁             │          │                │
│  │                │                                      │         四男               │
│  │                │                                      │        黃萬福              │
│  │                │                                      │     (妻：黃靖茹            │
│  │                │                                      │     即編號56被告)          │
│  │                │                                      │          │                │
│  │                │                                      │                            │
│  │                │                                      │  編號57、58號被告          │
│  │                │                                      │                            │
│  │                │                                      │                            │
├─┼────────┼───────────────────┼──────────────┤
│59│被告 黃  春     │住桃園縣龜山鄉○○村○鄰○○街205巷10號│編號59至66號被告            │
│  │                │  戶籍謄本  本院卷第123頁             │                            │
│  │                │                                      │戶籍謄本：                  │
├─┼────────┼───────────────────┤本院卷一第27至28頁          │
│60│被告 黃錦龍     │住桃園縣龜山鄉○○村○鄰○○街205巷10號│、第30頁、第85至86          │
│  │                │  戶籍謄本  本院卷第123頁             │頁、第116 頁、第            │
│  │                │                                      │121 至128 頁。              │
├─┼────────┼───────────────────┤                            │
│61│被告 黃錦祥     │住桃園縣龜山鄉○○村○鄰○○街205巷10號│                            │
│  │                │  戶籍謄本  本院卷第123頁             │蔡園   林氏面皮             │
├─┼────────┼───────────────────┤     ┴                     │
│62│被告 黃俊雄     │住桃園縣龜山鄉○○村○鄰○○街205巷10號│三男     長女               │
│  │                │  戶籍謄本  本院卷第123頁             │蔡阿蚶  黃蔡屘              │
├─┼────────┼───────────────────┤          │                │
│63│被告 黃纓棋     │住桃園縣龜山鄉○○村○○鄰○○街30巷9 號│         五男               │
│  │                │  4 樓                                │        黃玉桶              │
│  │                │  戶籍謄本  本院卷第125頁             │     (妻：黃春              │
├─┼────────┼───────────────────┤     即編號59被告)          │
│64│被告 黃貴珠     │住台北縣林口鄉○○村○ 鄰○○○路○ 段  │          │                │
│  │                │  555 巷38號7樓                       │          ˇ                │
│  │                │  戶籍謄本  本院卷第126頁             │  編號60至66號被告          │
├─┼────────┼───────────────────┤                            │
│65│被告 黃美雲     │住桃園縣龜山鄉○○村○○鄰○○街56號3樓 │                            │
│  │                │  戶籍謄本  本院卷第127頁             │                            │
├─┼────────┼───────────────────┤                            │
│66│被告 黃淑真     │住桃園縣龜山鄉○○村○○鄰○○街30巷9 號│                            │
│  │                │  4 樓                                │                            │
│  │                │  戶籍謄本  本院卷第128頁             │                            │
├─┼────────┼───────────────────┼──────────────┤
│67│被告 黃明德     │住桃園縣龜山鄉樂善村6鄰牛角坡21號     │編號67號被告                │
│  │                │  戶籍謄本  本院卷第129頁             │                            │
│  │                │                                      │戶籍謄本：                  │
│  │                │                                      │本院卷一第27至28頁          │
│  │                │                                      │、第30頁、第85至86          │
│  │                │                                      │頁、第116 頁、第            │
│  │                │                                      │129 頁。                    │
│  │                │                                      │                            │
│  │                │                                      │                            │
│  │                │                                      │蔡園   林氏面皮             │
│  │                │                                      │     ┴                     │
│  │                │                                      │三男     長女               │
│  │                │                                      │蔡阿蚶  黃蔡屘              │
│  │                │                                      │          │                │
│  │                │                                      │         六男               │
│  │                │                                      │        黃明德              │
│  │                │                                      │          │                │
│  │                │                                      │                            │
│  │                │                                      │                            │
├─┼────────┼───────────────────┼──────────────┤
│68│被告 黃勝隆     │住桃園縣桃園市○○里○○鄰○○路328 巷5 │編號68至69號被告            │
│  │                │  弄12號                              │                            │
│  │                │  戶籍謄本  本院卷第132頁             │戶籍謄本：                  │
├─┼────────┼───────────────────┤本院卷一第27至28頁          │
│69│被告 黃惠玲     │住嘉義市東區義教里7鄰仁義新村15號5樓2 │、第30頁、第85至86          │
│  │                │  戶籍謄本  本院卷第133頁             │頁、第116 頁、第            │
│  │                │                                      │119 至120 頁。              │
│  │                │                                      │                            │
│  │                │                                      │蔡園   林氏面皮             │
│  │                │                                      │     ┴                     │
│  │                │                                      │三男     長女               │
│  │                │                                      │蔡阿蚶  黃蔡屘              │
│  │                │                                      │          │                │
│  │                │                                      │         七男               │
│  │                │                                      │        黃平和              │
│  │                │                                      │          │                │
│  │                │                                      │          ˇ                │
│  │                │                                      │    編號68、69被告          │
│  │                │                                      │                            │
│  │                │                                      │                            │
│  │                │                                      │                            │
│  │                │                                      │                            │
│  │                │                                      │                            │
│  │                │                                      │                            │
│  │                │                                      │                            │
│  │                │                                      │                            │
├─┼────────┼───────────────────┼──────────────┤
│70│被告 楊建安     │住桃園縣龜山鄉○○村○鄰○○○路131號  │編號70至74號被告            │
│  │                │  戶籍謄本  本院卷第135頁             │                            │
├─┼────────┼───────────────────┤戶籍謄本：                  │
│71│被告 楊錦成     │住台北縣林口鄉○○村○○鄰○○路48巷3號 │本院卷一第27至28頁          │
│  │                │  戶籍謄本  本院卷第137頁             │、第30頁、第85至86          │
├─┼────────┼───────────────────┤頁、第116 頁、第            │
│72│被告 楊錦豐     │住桃園縣龜山鄉○○村○鄰○○○路131號  │130 至138 頁。              │
│  │                │  戶籍謄本  本院卷第136頁             │                            │
├─┼────────┼───────────────────┤蔡園   林氏面皮             │
│73│被告 楊妙英     │住桃園縣龜山鄉○○村○鄰○○○路60號2樓│     ┴                     │
│  │                │  戶籍謄本  本院卷第138頁             │三男     長女               │
├─┼────────┼───────────────────┤蔡阿蚶  黃蔡屘              │
│74│被告 楊妙麗     │住桃園縣龜山鄉○○村○鄰○○○路131號  │          │                │
│  │                │  戶籍謄本  本院卷第135頁             │         長女               │
│  │                │                                      │       楊黃阿鳳             │
│  │                │                                      │     (夫：楊建安            │
│  │                │                                      │     即編號70被告)          │
│  │                │                                      │          │                │
│  │                │                                      │                            │
│  │                │                                      │  編號71至74號被告          │
└─┴────────┴───────────────────┴──────────────┘